臺灣高等法院臺南分院刑事判決
110年度交上易字第507號
上  訴  人  
即  被  告  吳岱岳


上列上訴人因公共危險案件，不服臺灣嘉義地方法院110年度交
易字第160號中華民國110年9月1日第一審判決（起訴案號：臺灣
嘉義地方檢察署110年度偵字第3654號），提起上訴，本院判決
如下：
    主  文
上訴駁回。
    事  實
一、吳岱岳於民國110年4月6日上午，在其位於嘉義縣○○鄉○○村0
    鄰○道○00號之住處飲用米酒，而有吐氣所含酒精濃度達每公
    升0.25毫克以上之情形，竟仍於飲酒完畢後，駕駛引擎號碼
    為0000號之農用搬運車上路，於同日下午2時45分許行經嘉
    義縣○○鄉000縣公路00.0公里處時為警攔查，經警於同日下
    午3時16分實施酒精測定，測得其吐氣所含酒精濃度達每公
    升0.99毫克，始悉上情。
二、案經嘉義縣警察局竹崎分局報告臺灣嘉義地方檢察署檢察官
    偵查起訴。
    理  由
壹、程序部分：
　　本案以下所引用之供述證據、非供述證據，檢察官、被告於
    本院審理時均同意有證據能力（本院卷第44頁），且本院審
    酌前開證據作成時之情況及證據取得過程等節，並無出於非
    任意性、不正取供或其他違法不當情事，客觀上亦無顯不可
    信之情況，且為證明被告犯罪事實存否所必要，以之作為證
    據，認屬適當，復經原審及本院於審判期日就上開證據依法
    進行調查、辯論，是依刑事訴訟法第159條之5規定，均有證
    據能力。 
貳、實體部分：　　
一、前揭事實，業據被告於警詢、偵訊及原審、本院審理時均坦
    承不諱，核與原審當庭勘驗員警實施酒測時拍攝之影像及員
    警之行車紀錄器影像之結果相符（見原審卷第73至77頁），
    並有竹崎分局道路交通事故當事人酒精測定紀錄表、行車紀
    錄器翻拍照片、現場照片、公路監理電子閘門查詢資料、嘉
    義縣警察局舉發違反道路交通管理事件通知單、呼氣酒精測
    試器檢定合格證書等件在卷可稽（見警卷第10至13、17至19
    頁，偵字卷第31至34頁，原審卷第57至67頁），被告上開任
    意性自白核與事實相符，應堪採信。本案事證明確，被告之
    犯行堪可認定，應依法論科。
二、論罪科刑：
　㈠核被告所為，係犯刑法第185條之3第1項第1款之吐氣所含酒
    精濃度達每公升0.25毫克以上而駕駛動力交通工具罪。
　㈡被告前因公共危險案件，經原審法院以：⑴92年交簡字第493
    號判處拘役30日；⑵94年嘉交簡字第355號判處有期徒刑3月
    ；⑶102年嘉交簡字第323號判處有期徒刑3月、102年嘉交簡
    字第330號判處有期徒刑5月，兩案定應執行刑為有期徒刑7
    月（得易科罰金）；⑷103年嘉交簡字第1372號判處有期徒刑
    6月（累犯，入監執行，於104年5月24日執畢出監）；⑸
　　105年度嘉交簡字第237號判決判處有期徒刑6月，併科罰金
    新臺幣1萬5,000元（累犯，有期徒刑部分於105年11月13日
    入監執行完畢，加上罰金部分易服勞役15日，於105年11月2
    8日執畢出監）等情，有臺灣高等法院被告前案紀錄表在卷
    可憑，其受徒刑之執行完畢後，5年以內故意再犯本案有期
    徒刑以上之罪，為累犯，審酌被告於上開案件執行完畢後，
    未能因此記取教訓，竟於5年以內再次犯本案同罪質之酒後
    駕車犯行，足見被告對刑罰之反應力薄弱，又本案縱予加重
    最低本刑，本院於法定刑內所為之量刑尚屬合理，被告之人
    身自由並無因此遭受過苛侵害或超過其所應負擔罪責之情形
    ，爰依刑法第47條第1項之規定及參酌司法院釋字第775號解
    釋意旨，加重其刑及最低本刑。
三、原審以被告上開犯行罪證明確，適用刑法第185條之3第1項
    第1款、第47條第1項，刑法施行法第1條之1第1項，並以行
    為人之責任為基礎，審酌被告於本案前除有上開構成累犯之
    酒後駕車紀錄外（此部分為免重複評價，不再於此審酌），
    另有多次因酒後駕車遭法院判刑之紀錄，本案為被告第7次
    因酒後駕車遭查獲，此有臺灣高等法院被告前案紀錄表在卷
    可稽，被告屢於飲用酒類後，貿然駕駛動力交通工具上路，
    造成道路交通潛在危險，無視道路交通安全及政府遏止酒後
    駕車之政策，所為實屬不該，惟考量被告犯後終能坦承犯行
    ，態度尚可，兼衡被告測得吐氣所含酒精濃度為每公升0.99
    毫克之犯罪情節、並未肇事造成用路人之生命或身體之損害
    、駕駛動力交通工具之種類、自承國中肄業之智識程度、未
    婚、目前為臨時工、身心障礙人士之生活狀況，並提出身心
    障礙證明佐證等一切情狀，量處有期徒刑7月。本院認原審
    認事用法俱無不合，量刑亦堪認妥適，被告上訴意旨陳稱原
    審量刑過重，指摘原判決不當，核非有理由，應予駁回。
據上論斷，應依刑事訴訟法第368條，判決如主文。
本案經檢察官吳明駿提起公訴，檢察官柯怡伶到庭執行職務。
中　　華　　民　　國　　110 　年　　10　　月　　28　　日
                  刑事第一庭    審判長法　官  楊清安
　　　　　　　　　                    法　官  蕭于哲
　　　　　　　　　　　　　　　　　    法　官  陳顯榮
以上正本證明與原本無異。
不得上訴。
　　　　　　　　　　　　　　　　　　　書記官  盧建元
中　　華　　民　　國　　110 　年　　10　　月　　28　　日

附錄本案論罪科刑法條：
刑法第185 條之3第1項：
駕駛動力交通工具而有下列情形之一者，處2 年以下有期徒刑，
得併科20萬元以下罰金：
一、吐氣所含酒精濃度達每公升零點二五毫克或血液中酒精濃度
    達百分之零點零五以上。
二、有前款以外之其他情事足認服用酒類或其他相類之物，致不
    能安全駕駛。
三、服用毒品、麻醉藥品或其他相類之物，致不能安全駕駛。